臺灣臺中地方法院行政訴訟裁定
110年度簡字第11號
原      告  臺中市教育產業工會

代  表  人  卓弈宏  
訴訟代理人  林石猛律師
訴訟代理人  林  楷律師
被      告  台中市西苑高級中學

代  表  人  吳茂林  
訴訟代理人  蔡甫欣律師
上列當事人間公法上財產請求事件，原告提起行政訴訟，經臺中
高等行政法院於109年12月31日以109年度訴字第289號裁定移送
至本院，本院裁定如下：
　　主  文
原告之訴駁回。
訴訟費用由原告負擔。
　　理  由
一、程序事項：
　　按行政訴訟法第111條第1項規定「訴狀送達後，原告不得將
    原訴變更或追加他訴。但經被告同意或行政法院認為適當者
    ，不在此限。」本件起訴時以臺中市教育產業工會為原告，
    本院審理時原告請求變更以授權人何盈慧、邱育彰、李佩珍
    、洪菁穗、李佳容、張馨文、盧貞妙、楊雅雯、王秀鳳、陳
    羽潔、盧鈺菁、黃文姿、蕭博仁、程靜慧、陳律伊、蔡睿瑜
    、洪慧秀、吳幸麗等18人（下稱西苑爭訟教師等人）為原告
    ，惟被告當庭表示不同意其變更；且本院審酌原告 請求超
    時鐘點費之法律性質應具行政處分效力，應先提起課予義務
    訴訟，要求被告作成核定之行政處分，原告卻逕行提起給付
    之訴，違反行政訴訟法第107條第1項第10款規定，難認係屬
    適當，無法准許，核先敘明。　
二、原告主張略以︰
壹、程序部分： 　　
  ㈠緣西苑爭訟教師等人為目前任職於被告台中市西苑高級中學
    國中部之教師，且均為原告台中市教育產業工會之會員。
  ㈡查被告以三年級授課老師因畢業旅行及三年級班畢業後上課
    時數減少為由，短付西苑爭訟教師等人授課時數減少部分之
    超時鐘點費。然被告此舉，與教育部歷來就超時鐘點費應按
    排定課表發放之函釋不符（詳後述）。為此，西苑爭訟教師
    等人爰依行政訴訟法第35條、第8條第1項規定，授與訴訟權
    與原告，由原告向被告提起一般給付之訴，請求被告給付西
    苑爭訟教師等人如附表所列金額之超時鐘點費（詳細金額及
    計算式詳見附表）。
  ㈢本件係公立學校與教師間基於行政契約所生之金錢給付訴訟
    ，鈞院為有管轄權之法院：
  ⒈按行政訴訟法第8條第1項規定：「人民與中央或地方機關間
    ，因公法上原因發生財產上之給付或請求作成行政處分以外
    之其他非財產上之給付，得提起給付訴訟。因公法上契約發
    生之給付，亦同。」；「公立學校係各級政府依法令設置實
    施教育之機構，具有機關之地位（司法院釋字第382號解釋
    理由書第2段參照）。公立學校教師之聘任，為行政契約。
    惟在行政契約關係中，並不排除立法者就其中部分法律關係
    ，以法律特別規定其要件、行為方式、程序或法律效果，俾
    限制行政契約當事人之部分契約自由而維護公益。」最高行
    政法院98年7月份第1次庭長法官聯席會議可供參照。
  ⒉查被告址設臺中市西屯區，且本件之原因事實係被告未依教
    育部相關函釋之規定，給付授權人西苑爭訟教師等人超時鐘
    點費，性質上為公法上聘任契約關係所生之金錢給付義務，
    核屬公法事件應無疑義。是以，本件係原告請求被告履行行
    政契約所約定之給付義務，故原告自得依行政訴訟法第8條
    第1項及前揭最高行政法院決議，向鈞院提起行政訴訟。
  ⒊西苑爭訟教師等人中，李佳容、何盈慧2名教師，曾與其他4
    名教師選定原告依勞動事件法向鈞院提起民事訴訟，請求被
    告給付導師行政費。然鈞院109年度勞專調字第43號裁定、
    臺灣高等法院臺中分院109年度勞抗字第8號裁定均以教師（
    選定人）請求被告給付導師費用，性質上屬公法上聘任契約
    關係所生金錢給付之義務而非屬勞動事件，普通法院無審判
    權限為由而駁回。
  ㈣本件得提起一般給付之訴：
  ⒈按行政訴訟法第8條第1項規定：「人民與中央或地方機關間
    ，因公法上原因發生財產上之給付或請求作成行政處分以外
    之其他非財產上之給付，得提起給付訴訟。因公法上契約發
    生之給付，亦同。」然該規定須以該訴訟得直接行使給付請
    求權者為限。茍依實體法規定，人民所為請求須先經行政機
    關審核並核定者，應先提起課予義務訴訟，請求行政機關作
    成該特定內容之行政處分。茍行政機關否准人民之申請或未
    於法定期限為處分時，人民得依同法第5條規定，循序提起
    訴願及請求判令行政機關作成核准處分之訴訟，不得直接提
    起給付訴訟，須行政機關之給付已經明確，無庸以行政處分
    准許、核定、確認者，人民方可直接提起一般給付之訴。」
    最高行政法院105年度裁字第928號行政裁定可供參照。
  ⒉復按，依行政院103年10月20日院授人給字第1030050060號函
    核復：「核復事項：有關公立中小學專任教師超時授課鐘點
    費支給原則如下：一、支給規定：教師整學期超時授課者，
    按學校行事曆實際排定之授課週數，依每週排定之超時授課
    節數計算發給，遇彈性調整上課時，亦同。但教師請假期間
    應發給實際授課者；畢業班學生離校後，於次週起不得繼續
    支給。二、支給基準：比照『公立中小學兼任及代課教師鐘
    點費支給基準』鐘點費支給數額。」；而依照「公立中小學
    兼任及代課教師鐘點費支給基準表」規定，國中教師為每節
    課360元。此外，參照教育部歷來之函釋（詳實體理由部分
    ），因教師對於基本授課節數與超時授課時數之授課責任並
    無不同，且為求衡平及簡化作業，直接以各教師排定授課週
    數乘以每週超時節數採機械式之計算。
  ⒊是以，既被告於108年度上下學期開始前，即已排定課表確定
    各教師之鐘點數及應給付之超時鐘點費金額，則西苑爭訟教
    師等人應得直接請求被告依前揭公式給付超時鐘點費，毋須
    被告另外作成其他行政處分核定金額。故而，參照行政訴訟
    法第8條第1項規定及前揭最高行政法院裁定見解，西苑爭訟
    教師等人向被告提起一般給付訴訟，以請求被告給付超時鐘
    點費。
  ㈤西苑爭訟教師等人得依行政訴訟法第35條授與原告訴訟實施
    權，為其提起訴訟：
  ⒈按行政訴訟法第35條第1項規定：「以公益為目的之社團法人
    ，於其章程所定目的範圍內，由多數有共同利益之社員，就
    一定之法律關係，授與訴訟實施權者，得為公共利益提起訴
    訟。」前揭規定雖較民事訴訟法第44條之1選定公益社團法
    人起訴之規定「為社員之利益」有別。惟查，其草案原係參
    照民事訴訟法規定，公益目的之社團法人得為『各該社員之
    利益』提起訴訟。豈料，立法院於政黨協商時，或因不諳團
    體訴訟之立法原理，或因有以「公益為目的之社團法人」之
    文句或另有其他原因，竟將「為社員之利益」修正為現行法
    之「為公共利益」而三讀通過。如此修正結果，即非多數當
    事人之團體訴訟，亦與同法第9條所定維護公益訴訟有難以
    配合之處（《行政訴訟法釋論》陳計男著參照）。是以，行政
    訴訟法第35條第1項於制訂時，將訴訟利益限縮至「公共利
    益」，尚非妥適之立法。
  ⒉再者，依國民教育法第3條規定，國民中學亦屬憲法第21條及
    第158條以下之國民教育；且教師法第1條也開宗明義規定：
    「為明定教師權利義務，保障教師工作及生活，提升教師專
    業地位，並維護學生學習權，特制定本法。」。是以，教師
    之聘僱、待遇等均與一般僱傭關係不同，而具有高度之公益
    性存在。
　⒊綜上所言，請考量原告與被告間並非一般勞資之私權糾紛，
    而有影響學生受教權等公益之可能；再者，被告對爭訟教師
    在聘任、獎懲上握有生殺大權，常見有校方刻意針對帶頭教
    師為不利措施之情形，故有授權原告為渠等教師進行訴訟，
    以免秋後算帳之必要。從而，請容許西苑爭訟教師等人授權
    原告提起本件訴訟。
貳、實體部分：
  ㈠主管機關教育部，就教師超時鐘點費係每學期固定數額給付
    ，而非依實際授課節數發給乙節，曾作出下列函釋：
　⒈教育部101年3月23日臺人㈢字第1010023104B函，說明二、三
    以：「二、查本部94年7月8日台人㈢字第0940088847號書函
    及94年7月25日台人㈢字第0940098442號函有關本部94年6月2
    4日邀集行政院人事行政局、行政院主計處、各地方政府及
    全國教師會代表召開之研商『中小學兼任及代課教師鐘點費
    支給基準恢復實施後衍生疑義』會議所獲致結論略以，現行
    國民中學及高級中等學校專任教師基本授課時數以外之超時
    授課，其鐘點費之支給，自94年8月1日起，應以學校行事曆
    排定之上課週數，按每週排定之超時授課節數計算發給；其
    節數包括適逢國定假日未實際超時授課之節數及學期始（末
    ）未滿一週之超時授課節數。次查本部100年4月18日召開研
    商『國立高級中等學校教師超時授課鐘點費支給原則』相關事
    宜會議，有關學校辦理校慶、運動會、畢業典禮等活動等未
    實際授課情形，得否發給超時鐘點費疑義，決議仍依本部94
    年7月8日台人㈢字第0940088847號函及同年月25日台人㈢字第
    0940098442號函辦理。三、本部99年6月30日台人㈢字第0990
    100620B號函略以，學校辦理校慶、畢業典禮、休業式等活
    動及例假日辦理全校師生全天活動之翌日補假等未實際授課
    情形，不得發給超時鐘點費。審酌上開函規定與上開94年6
    月24日會議意旨不符，爰自文到日起停止適用。」
  ⒉教育部101年5月21日臺人㈢字第1010079454號函說明五：「教
    師超時授課鐘點費之支給，應依94年6月24日會議結論，以
    學校行事曆排定之上課週數，按每週排定之超時授課節數計
    算發給，與當週實際授課情形無涉；至教師公（差）假期間
    所遺課務，仍應依教師請假規則規定辦理。」
  ⒊高雄市政府教育局107年8月22日高市教中字第10735588500號
    函，其說明三以：「三、依上開教育部函釋說明略以：㈠
　　公立中小學校編制內專任教師每學期原依基本教學節數標準
    配排課，而教師係配合學校課務需求，需接受超出基本教學
    節數以外的課程分配，其性質與教師差假所遺課務之代課教
    師以實際授課時數支領鐘點費顯有差異，專任教師超時授課
    節數與基本授課節數，其整學期完整授課責任並無不同。㈡
　　為期衡平，專任教師依每週排定之超時授課節數，依學校行
    事曆整學期均按相同週數計算。如此，可避免教師爭取將超
    時授課時數集中註記於特定日(如開學日)，有助於學校排課
    之合理性及減少爭議；且為避免核實計算超時授課時數與補
    扣款等繁瑣作業而增加行政成本等諸多考量，應係依學期開
    始時排定之超時授課節數計算發給。㈢請依行政院103年10月
    20日院授人給字第1030050060號函規定，按學校行事曆實際
    排定之授課週數，依每週排定之超時授課節數計算發給，「
    畢業班」畢業離校後，於次週起不得繼續支給。」
  ㈡綜觀前揭主管機關教育部之函釋，超時鐘點費係依據學校上
    課週數、學校排定之超時授課節數、鐘點費支給數額三者相
    乘計算每學期固定數額給付。學校不得以教師因校務活動、
    補假等而實際未授課而扣減超時鐘點費；三年級專任教師，
    除超時鐘點係排定在畢業班，於畢業班畢業離校後次週起不
    再支領外，仍應按前揭方式計算給付。
  ㈢經查，被告每學期安排課表時，幾乎都未在給教師的課表上
    註明超時授課之節次，且西苑爭訟教師等人在發現被告超時
    授課鐘點計算有問題，而與校方進行協商時，發現被告至少
    自103學年度起，長期未依前揭教育部函釋規定，逕自扣除
    三年級任課教師因畢業旅行、國定假日及三年級班級畢業後
    減少授課的超時授課節數，進而短付西苑爭訟教師等人超時
    鐘點費（詳見附表）。為此，被告未依主管機關函釋計算超
    時鐘點費，進而短付西苑爭訟教師等人如附表所示金額之超
    時鐘點費，故西苑爭訟教師等人自得授權原告，起訴請求被
    告依公立中小學專任教師超時授課鐘點費支給原則計算超時
    鐘點費，給付西苑爭訟教師等人。
  ㈣末者，因被告一直以來都未曾提供學校教師超時鐘點課表之
    資料，導致西苑爭訟教師等人無從精確計算被告短付之超時
    鐘點費數額，故懇請鈞院命被告提出被告105至109學年度，
    各別西苑爭訟教師等人之超時鐘點課表，以利原告確認被告
    短付之金額，並容許原告擴張聲明等語。
  ㈤聲明求為判決：⒈被告應給付如附表所列之人如附表「應給付
    金額」欄所列之金額，及各自起訴狀繕本送達翌日起以年利
    率5％計算之利息。⒉訴訟費用由被告負擔。
三、本院之判斷：　　
　㈠按行政訴訟法第9條規定：「人民為維護公益，就無關自己權
    利及法律上利益之事項，對於行政機關之違法行為，得提起
    行政訴訟。但以法律有特別規定者為限。」稽其立法意旨，
    乃依傳統「訴訟利益」之理論，須就與自己權利或法律上利
    益有直接關係之事項，始得提起訴訟，但情況較為特殊之公
    法爭議事件，為維護公益，應許與自己權利及法律上利益無
    直接關係之人民，得就行政機關之違法行為提起行政訴訟，
    惟此種訴訟究屬例外，不宜過度擴張，故明文規定須以法律
    有特別規定者為限，始得為之。如法律並無相關之特別規定
    ，逕行提起行政訴訟法第9條公益訴訟，即屬起訴不備要件
    ，應依行政訴訟法第107條第1項第10款之規定裁定駁回其訴
    。是以，本件原告依行政訴訟法第9條規定，提起公益訴訟
    ，未敘明「法律有特別規定」得提起公益訴訟之依據，核屬
    起訴不備要件，且無從命補正，依上開規定，應以裁定駁回
    。
　㈡另按訴願法第1條第1項前段規定：「人民對於中央或地方機
    關之行政處分，認為違法或不當，致損害其權利或利益者，
    得依本法提起訴願。」第14條第1項、第3項規定：「訴願之
    提起，應自行政處分達到或公告期滿之次日起30日內為之。
    」「訴願之提起，以原行政處分機關或受理訴願機關收受訴
    願書之日期為準。」第77條第2款規定：「訴願事件有左列
    各款情形之一者，應為不受理之決定…二、提起訴願逾法定
    期間…。」次按「原告之訴，有下列各款情形之一者，行政
    法院應以裁定駁回之。…十、起訴不合程式或不備其他要件
    者。」行政訴訟法第107條第1項第10款亦有明文。又「人民
    因中央或地方機關之違法行政處分，認為損害其權利或法律
    上之利益，經『依訴願法提起訴願』而不服其決定，或提起訴
    願逾3個月不為決定，或延長訴願決定期間逾2個月不為決定
    者，得向行政法院提起撤銷訴訟。」行政訴訟法第4條第1項
    復有規定。可知提起撤銷訴訟及課予義務訴訟，須以經「合
    法訴願」為前提，若未經過合法之訴願程序（如提起訴願逾
    30日法定不變期間），提起行政訴訟，自非法之所許，應以
    裁定駁回之。
　㈢又按「人民與中央或地方機關間，因公法上原因發生財產上
    之給付或請求作成行政處分以外之其他非財產上之給付，得
    提起給付訴訟。因公法上契約發生之給付，亦同。」行政訴
    訟法第8 條第1 項固定有明文。惟一般給付之訴，乃在於實
    現公法上給付請求權而設，同法第5 條所規定人民得訴請行
    政機關為一定之行政處分之課予義務訴訟亦同。又一般給付
    訴訟，相對於其他訴訟類型，特別是以行政處分為中心之撤
    銷訴訟及課予義務訴訟，具有備位性質。從而，得以課予義
    務訴訟提供人民權利救濟時，即無許其提起一般給付訴訟之
    餘地。再就立法意旨觀之，若須經行政機關作成行政處分，
    始予以給付之事項，許其取巧逕行提起一般給付訴訟，則無
    異免除審查行政處分合法性須遵守之訴願前置主義，而使原
    本可提起撤銷訴訟或課予義務訴訟之事件，皆將遁入一般給
    付訴訟領域。當事人亦可能藉由一般給付訴訟來規避課予義
    務訴訟較多之訴訟要件。因此，欲提起一般給付訴訟，須以
    該訴訟請求毋庸由行政機關裁量，作成行政處分，而得直接
    行使給付請求權者為限，如按其所依據實體法上之規定，尚
    須先經行政機關核定其給付請求權者，則於提起一般給付訴
    訟之前，應先提起課予義務訴訟，請求行政機關作成該特定
    之行政處分。若逕予提起一般給付訴訟，其訴為不合法。而
    按行政訴訟法第107 條第1 項規定，起訴不合程式或不備其
    他要件，且無從命補正者，行政法院應以裁定駁回之（臺北
    高等行政法院99年度訴字第1005號判決意旨參照）。按教師
    對學校或主管機關有關其個人之措施，認為違法或不當，致
    損害其權益者，得向各級教師申訴評議委員會提起申訴、再
    申訴。教師申訴之程序分為申訴及再申訴二級如下：一、專
    科以上學校分學校及中央二級。二、高級中等以下學校分直
    轄市、縣（市）及中央二級。但中央主管機關 所屬學校為
    中央一級，其提起之申訴，以再申訴論。教師不服申訴決定
    者，得提起再申訴；學校及主管機關不服申訴決定者，亦同
    。教師依本法提起申訴、再申訴後，不得復依訴願法提起訴
    願；於申訴、再申訴程序終結前提起訴願者，受理訴願機關
    應於10日內，將該事件移送應受理之教師申訴評議委員會，
    並通知教師；同時提起訴願者，亦同。教師依訴願法提起訴
    願後，復依本法提起申訴者，受理之教師申訴評議委員會應
    停止評議，並於教師撤回訴願或訴願決定確定後繼續評議；
    原措施屬行政處分者，應為申訴不受理之決定。本法中華民
    國108年5月10日修正之條文施行前，尚未終結之事件，其以
    後之程序，依修正施行後之本法規定終結之。原措施性質屬
    行政處分者，其再申訴決定視同訴願決定；不服再申訴決定
    者，得依法提起行政訴訟，教師法第42條第1項、第44條分
    別定有明文。是以，公立學校教師就學校有關教師個人之措
    施不服，得按其性質選擇循申訴、再申訴（視為訴願）、行
    政訴訟途徑；或按其性質逕提訴願、行政訴訟，以資救濟，
    乃法律特別規定之救濟途徑及當事人就不同救濟途徑間之自
    由選擇權（最高行政法院98年7月份第1次庭長法官聯席會議
    決議意旨參照）。
　㈣經查：公立學校係各級政府依法令設置實施教育之機構，具
    有機關之地位（司法院釋字第382號解釋理由書參照），公
    立學校教師之聘任，為行政契約。按教師待遇條例第2條規
    定：「教師之待遇，分本薪（年功薪）、加給及獎金。」及
    第4條第5款規定：「五、加給：指本薪（年功薪）以外，因
    所任職務種類、性質與服務地區之不同，而另加之給與。」
    本件原告請求超時鐘點費性質屬「加給」，再按公務人員保
    障暨培訓委員會102年度「公務人員溢領給與之追繳及相關
    法律問題研究」研究成果報告書第14頁至第15頁研究所示，
    公務員「俸給」(包含本薪及加給)，行政機關按月核發公務
    人員俸給，行政機關每年均重新核定各公務人員之薪級俸點
    ，係為一個具持續（一年）效力之行政處分(最高行政法院1
    00年度判字第698號判決、最高行政法院100年度判字第1314
    判決意旨參照)。是以，原告請求超時鐘點費法律性質應具
    行政處分效力，應先提起課予義務訴訟，請求被告作成核定
    之行政處分，原告逕行提起給付之訴，違反行政訴訟法第10
    7條第1項第10款規定，且不可以補正，應予駁回。
　㈤至原告主張依「公立中小學兼任及代課教師鐘點費支給基準
    表」規定，國中教師為每節課360元，請求被告給付云云。
    惟查，原告於本院109年度勞專調字第43號給付勞務費用及
    不作等事件，其起訴狀所記載「……三、㈠爭點1：相對人能否
    強制教師於寒暑假輔導課或寒暑假學藝活動擔任導師？……㈡
    爭點2：教師於寒暑假輔導課或寒暑假學藝活動擔任導師，
    提供勞務，相對人學校應否額外給付寒暑假導師行政費？……
    ㈢爭點3：相對人學校應給付多少寒暑假導師行政費？⒈依教
    育部制定之高級中等學校課業輔導實施要點第9點：「學校
    收取課業輔導費用，應依高級中等學校向學生收取費用辦法
    及教育部主管高級中等學校向學生收取費用補充規定辦理，
    並以自給自足為原則……」、第10點：「下課業輔導費用支用
    項目及基準如下：㈠教師鐘點費：不得低於所收費用總額百
    分之80；其低於百分之80者，剩餘費用應發還學生。……第11
    點：「前點第1款教師鐘點費，得依學校行政及經費使用情
    形，於新臺幣400元至550元額度內支給」⒉另依臺中市公私
    立高級中等學校課業輔導及學藝活動實施要點：「五、收退
    費及用途：㈠收費標準以彈性計費、實收實付、取之於學生
    用之於學生為原則，高級中等學校學生每生每節收費標準訂
    為新臺幣16元至22元……㈢辦理課後活動所收費用，應優先支
    付教師鐘點費，餘額得作活動所需業務、材料、設備、學生
    獎勵及行政管理及人員加班費之支出。支用原則為：以總額
    至少百分之70作為教師課後活動鐘點費，其餘作為業務、材
    料、設備、學生獎勵及行政管理及人員加班費等之開支。㈣
    課後活動教師鐘點費，得依學校行政及經費使用情形，於新
    臺幣400元至550元額度內支給」⒊以及依臺中市國民中學寒
    暑假學藝活動及課後輔導實施要點：「八、經費之收支依據
    下列規定處理：㈣經費之開支包含鐘點費及行政費（含水電
    費、人員加班費、設備修繕費、導護誤餐費），行政費以占
    總收費百分之30為上限。⑴教師教師鐘點費：教師授課鐘點
    費45分鐘400元，高級中等學校附設國民中學部教師授課鐘
    點費得依實際授課時間彈性調整為授課鐘點費50分鐘445元
    。⑵收費不敷支應時，以支付鐘點費為優先。⑶課業輔導費收
    入支付鐘點費及行政費後結餘，可支應學校教學相關之事務
    費及設備費。」⒋依上開1、2、3可知中央及地方政府教育主
    管機關就各級中學有制定寒暑假學藝活動及課後輔導實施要
    點，並明訂收費辦法以及費用支用項目及基準，其中均包含
    行政費，相對人自無不核發原告會員導師行政費之理由。⒌
    因歷年之寒暑假導師行政費係依當學期總收費百分比計算，
    選定會員並無法單方面計算得知，目前僅能預估每學期約有
    1,100元至2,200元左右之金額，爰請求鈞院命相對人提出計
    算式及金額，以確認得請求之金額。」可證關於本件超時鐘
    點費之金額為何？尚無法確定，應先提起課予義務訴訟，由
    被告作成核定之行政處分，原告逕行提起給付之訴，違反前
    揭規定，其上述主張無法採用。
四、綜上所述，原告起訴於法未合，應予駁回。又基於先程序後
    實體之訴訟原則，本件起訴及追加之訴既均為不合法，自無
    審究其餘之實體要件，併此敘明。
五、據上論結，依行政訴訟法第107條第1項第10款、第104條，
    民事訴訟法第95條、第78條，裁定如主文。　　
中　　華　　民　　國　　111 　年　　10　　月　　13　　日
　　　　　　　　行政訴訟庭法　官　楊萬益
以上正本係依原本作成。
如不服本裁定，應於送達後10日內，以原裁定違背法令為理由，
向本院提出抗告狀（須按他造人數附繕本）。　　　　　　　　
　　　
中　　華　　民　　國　　111 　年　　10　　月　　13　　日
　　　　　　　　　　　　　書記官　林柏名